DIMAS ARDANA PRATAMA PUTRA

Dusun Buwek, Wagir, Malang 085732700434 danasaurus05@gmail.com

PROFILE SUMMARY

Mahasiswa semester 8 di Politeknik Negeri Malang program studi D4 Teknik Elektronika dengan pengalaman magang sebagai UI/UX Designer. Biasa menggunakan bahasa PhP, MySQI dan Javascript dalam membuat program. Dapat menggunakan Arduino untuk membuat suatu alat elektronik.

SOFT SKILLS

TECHNICAL SKILL

Komunikasi Teliti Figma Javascript Teamwork Sabar PhP Arduino MySQL

EDUCATION

D4 Teknik Elektronika 2018 - Sekarang

Politeknik Negeri Malang

Rekayasa Perangkat Lunak 2015 - 2018

SMK Negeri 4 Malang

WORK EXPERIENCE

Intern UI/UX Designer

Skilvul

- Mempelajari dasar dasar desain UI/UX
- Membuat project desain aplikasi pembelajaran
- Membuat project desain aplikasi investasi emas untuk Amartha

Intern Workshop Instrumentasi

Juli, 2021 - Agustus, 2021

Agustus, 2021 - Desember, 2021

PPSDM Migas Cepu

- Mempelajari arsitektur pengolahan minyak pada unit boiler
- Mempelajari spesifikasi boiler
- Membuat project Implementasi Kontrol PLC pada Unit Boiler

CERTIFICATE

Amartha: UI/UX Challenge (Completion)

Desember, 2021 - Desember, 2023

UI/UX Design Mastery (Gold)

Desember, 2021 - Desember, 2023